# 关于受限制的资金

提问人：yemingzhu1980 时间：2013-02-22 14:11:42
回复 bestxulin 的帖子
是的。现金流量表中的现金，是指企业库存现金以及可以随时用于支付的存款。因此使用受到限制的银行存款不属于现金流量表中的现金。

回答人：chenyiwei
但要关注“受限”的性质，是“不得动用”还是“仅限用于指定用途”？如果是后一种情况，则现金流量表中还是有可能作为现金处理的，这时的收付还应当列入现金流量表。